臺灣橋頭地方法院刑事判決　
111年度審交易字第346號
公  訴  人  臺灣橋頭地方檢察署檢察官
被      告  牛麗涴



上列被告因公共危險案件，經檢察官提起公訴（111年度偵字第2
928號），嗣被告於準備程序中就被訴事實為有罪之陳述，經本
院裁定進行簡式審判程序，判決如下：
    主  文
甲○○犯不能安全駕駛動力交通工具罪，處有期徒刑參月，併科罰
金新臺幣參萬元，有期徒刑如易科罰金，罰金如易服勞役，均以
新臺幣壹仟元折算壹日。
    事  實
一、甲○○於民國111年2月9日21時20分許，在高雄市左營區勝利
    路與城峰路口之「開心卡拉OK店」內飲用啤酒後，其呼氣酒
    精濃度達每公升0.25毫克以上之不能安全駕駛動力交通工具
    之程度，仍基於不能安全駕駛動力交通工具之犯意，於同日
    22時20分許，騎乘車牌號碼000-0000號普通重型機車上路。嗣
    於同日22時30分許，行經高雄市左營區勝利路與新庄仔路口
    ，因夜間行車未使用燈光而為警攔查，並於同日22時57分許
    對其施以吐氣酒精濃度檢測，測得其吐氣所含酒精濃度為每
    公升0.29毫克。
二、案經高雄市政府警察局左營分局報告臺灣橋頭地方檢察署檢
    察官偵查起訴。
    理  由
一、本件被告甲○○所犯屬法定刑為死刑、無期徒刑、最輕本刑為
    3年以上有期徒刑以外之罪，渠於準備程序時就被訴事實為
    有罪之陳述，經告知簡式審判程序要旨並聽取當事人意見，
    經被告同意適用簡式審判程序後，本院亦認無不得或不宜改
    依簡式審判程序進行之處，爰依刑事訴訟法第273條之1第1
    項規定裁定進行簡式審判程序，合先敘明。
二、上揭犯罪事實，業據被告於警詢、偵查、本院準備程序及審
    理中均坦承不諱，並有高雄市政府警察局左營分局酒精呼氣
    測定紀錄表、財團法人台灣商品檢測驗證中心呼氣酒精測試
    器檢定合格證書、高雄市政府警察局舉發違反道路交通管理事
    件通知單各1份附卷可稽，足認被告任意性自白與事實相符
    ，堪信為真實。綜上，本件事證明確，被告上揭犯行，洵堪
    認定，應依法論科。
三、論罪科刑：
  ㈠核被告所為，係犯刑法第185條之3第1項第1款之不能安全駕
    駛動力交通工具罪。
　㈡按累犯事實之有無，雖與被告是否有罪無關，然係攸關刑罰
    加重且對被告不利之事項，自應由檢察官負主張及指出證明
    方法之實質舉證責任。倘檢察官未主張或具體指出證明方法
    時，可認檢察官並不認為被告構成累犯或有加重其刑予以延
    長矯正其惡性此一特別預防之必要，且為貫徹舉證責任之危
    險結果所當然，是法院不予調查，而未論以累犯或依累犯規
    定加重其刑，即難謂有應調查而不予調查之違法（最高法院
    110年度台上大字第5660號刑事裁定意旨參照）。查公訴意
    旨固記載被告曾因公共危險案件，經法院判處有期徒刑6月
    、8月，並定應執行刑為有期徒刑1年確定，於107年9月6日
    執行完畢等情，並請求本院依刑法第47條第1項之規定加重
    其刑等語。惟檢察官未予就被告構成累犯之「累犯事實」具
    體指出證明方法，徵諸前述說明，應認檢察官就此部分未盡
    實質舉證責任，本院自毋庸為相關之調查及認定，僅需將被
    告之前案紀錄納入「犯罪行為人之品行」審酌刑度即足(詳
    後述)。
　㈢爰審酌被告於飲酒後控制力及注意力均已達不能安全駕駛之
    程度，仍貿然騎乘機車上路，除危及己身安危，亦罔顧公眾
    往來之交通安全，並對其他用路人之生命、身體及財產造成
    相當程度之潛在危險，顯係缺乏對他人用路安全之尊重，應
    予非難，且本次酒駕亦造成他人身體財產之實害，自不宜寬
    貸；另考量被告前有多次因酒後駕車觸犯公共危險罪之紀錄
    ，其歷經前揭刑事制裁，猶未能深切反省警惕，竟再犯本件
    同類之罪，益徵其輕視自身及其他用路人生命、身體安全之
    心態，實不宜寬貸；惟念被告始終坦承犯行，態度尚可，兼
    衡其本次酒駕之交通工具為普通重型機車、呼氣酒精濃度僅
    為0.29毫克、幸未肇事產生實害，暨其高職肄業之智識程度
    、自述職業為市場魚販，須扶養未成年孫子2名、罹有躁鬱
    症之家庭經濟及健康狀況等一切情狀，爰量處如主文所示之
    刑，併諭知易科罰金及易服勞役之折算標準。
據上論斷，應依刑事訴訟法第273條之1第1項、第299條第1項前
段，判決如主文。
本案經檢察官丙○○提起公訴，檢察官乙○○到庭執行職務。
中　　華　　民　　國　　111 　年　　6 　　月　　20　　日
                  刑事第四庭    法　官  簡祥紋
以上正本證明與原本無異。
如不服本判決應於收受判決後20日內向本院提出上訴書狀，並應
敘述具體理由。其未敘述上訴理由者，應於上訴期間屆滿後20 
日內向本院補提理由書 (均須按他造當事人之人數附繕本)「切
勿逕送上級法院」。
中　　華　　民　　國　　111 　年　　6 　　月　　20　日
                                書記官  陳佳彬
附錄本案論罪科刑法條：
中華民國刑法第185條之3　　
駕駛動力交通工具而有下列情形之一者，處3年以下有期徒刑，
得併科30萬元以下罰金：
一、吐氣所含酒精濃度達每公升零點二五毫克或血液中酒精濃度
    達百分之零點零五以上。
二、有前款以外之其他情事足認服用酒類或其他相類之物，致不
    能安全駕駛。
三、服用毒品、麻醉藥品或其他相類之物，致不能安全駕駛。
因而致人於死者，處3年以上10年以下有期徒刑，得併科200萬元
以下罰金；致重傷者，處1年以上7年以下有期徒刑，得併科100
萬元以下罰金。
曾犯本條或陸海空軍刑法第54條之罪，經有罪判決確定或經緩起
訴處分確定，於10年內再犯第一項之罪因而致人於死者，處無期
徒刑或5年以上有期徒刑，得併科300萬元以下罰金；致重傷者，
處3年以上10年以下有期徒刑，得併科200萬元以下罰金。